【裁判字號】    95,上易,144
【裁判日期】    950323
【裁判案由】    毒品危害防制條例
【裁判全文】
臺灣高等法院刑事判決                 95年度上易字第144號
上  訴  人  臺灣板橋地方法院檢察署檢察官
被      告  甲○○
上列上訴人因被告毒品危害防制條例案件，不服臺灣板橋地方法
院94年度訴字第2094號，中華民國94年11月21日第一審判決（起
訴案號：臺灣板橋地方法院檢察署94年度毒偵字第3797號；移送
併辦案號：臺灣板橋地方法院檢察署94年度毒偵字第5613號、94
年度毒偵字第7181號），提起上訴，本院判決如下：
    主  文
原判決關於施用第二級毒品及定應執行刑部分撤銷。
甲○○連續施用第二級毒品，累犯，處有期徒刑捌月。扣案第二
級毒品甲基安非他命壹小包（含塑膠袋實秤毛重參點柒參伍公克
），沒收銷燬之；放置上開毒品甲基安非他命之塑膠袋壹個，沒
收。
    事  實
一、甲○○前曾因施用毒品案，經臺灣板橋地方法院於民國（下
    同）89年8月15日以89年毒聲字第4878號裁定送勒戒處所觀
    察、勒戒，執行後認無繼續施用毒品傾向，經臺灣板橋地方
    法院檢察署檢察官於89年8月30日以89年度毒偵字第5578號
    不起訴處分書為不起訴處分確定。又因施用毒品案，經臺灣
    板橋地方法院於91年1月21日以91年度毒聲字第250號裁定送
    勒戒處所觀察、勒戒，執行後認有繼續施用傾向，復經同法
    院裁定送戒治處所施以強制戒治，而於91年10月18日因停止
    戒治處分出戒治所，至92年2月17 日戒治期間屆滿執行完畢
    ；刑事責任部分，則經臺灣板橋地方法院於91年6月20日以
    91年度訴字第960號判處有期徒刑柒月確定，而於92年10月
    10日執行完畢。
二、甲○○仍不知悛悔，於上開觀察、勒戒、強制戒治執行完畢
    後五年內，基於施用第二級毒品甲基安非他命之概括犯意，
    自94年7月7日21時起，至同年11月3日中午12時止，先後在
    臺北縣三重市○○○路267巷21號住處、臺北縣永和市○○
    路二四六號八樓陳秀玲住處、桃園市○○路邊自小客車內等
    地，連續施用第二級毒品甲基安非他命多次，施用頻率約三
    、四天施用壹次。嗣先後於：(一)94年7月8日凌晨3時許，在
    臺北縣三重市○○路○段23巷口前遇警盤查，自其攜帶之背
    包中扣得甲基安非他命壹小包（含塑膠袋實秤稱毛重參點柒
    參伍公克），經帶至警局詢問，於警詢中採尿送驗，發現有
    甲基安非他命之陽性反應，而查獲。(二)94年9月21日18時40
    分許，駕駛ZH-5899號自小客車，搭載陳秀玲（另案審理）
    行經國道中山高速公路大業隧道口南下入口處遇行政院海岸
    巡防署臺北機動查緝隊盤查，為臺北機動查緝隊人員在同行
    友人陳秀玲攜帶之紙袋中搜得安非他命乙包，經一同帶至北
    部地區巡防局詢問，於詢問中採尿送驗，發現有甲基安非他
    命之陽性反應，而再度為警查獲。(三)94年11月3日22時許，
    至桃園市○○路66停車場，欲取回其所有ZH-5899號自小客
    車時，為行政院海岸巡防署臺北機動查緝隊人員在同行友人
    趙志國（另案審理）所有提包內搜得安非他命乙包，經一同
    帶至北部地區巡防局詢問，於詢問中採尿送驗，發現有甲基
    安非他命之陽性反應，又為警查獲（甲○○另施用第一級毒
    品犯行，經原審判決後，因未據當事人上訴，該部分業已確
    定）。
三、案經臺北縣政府警察局三重分局報請臺灣板橋地方法院檢察
    署檢察官偵查起訴及移送併辦。
    理  由
一、訊之被告甲○○於本院審理中對於上揭事實均已坦承不諱；
    復查：
  (一)被告於94年7月8日凌晨3時許遇警盤查，自其攜帶之背包中
    扣得結晶壹小包後，同日警詢中採尿送驗，發現有甲基安非
    他命之陽性反應，有臺北縣政府警察局三重分局查獲毒品案
    件被移送者姓名、代碼對照表及臺灣檢驗科技股份有限公司
    於94年8月2日出具之濫用藥物尿液檢驗報告各一紙在卷可稽
    （見94毒偵字第3797號卷第17頁、第39頁）。扣案之結晶送
    請檢驗結果，檢出Methamphetamine（甲基安非他命）成分
    ，含塑膠袋實稱毛重3.735公克，亦有行政院衛生署管制藥
    品管理局94年8月19日管檢字第0940007485和檢驗成績書在
    卷可查（見94毒偵字第3797號卷第43頁）。
  (二)94年9月21日18時40分許，駕駛ZH-5899號自小客車，搭載陳
    秀玲行經國道中山高速公路大業隧道口南下入口處遇行政院
    海岸巡防署臺北機動查緝隊盤查，為查緝隊人員在陳秀玲攜
    帶之紙袋中搜得安非他命乙包，經一同帶至北部地區巡防局
    詢問，於詢問中採尿送驗，發現有甲基安非他命之陽性反應
    ，有行政院海岸巡防署臺北機動查緝隊緝獲煙毒麻醉藥品案
    涉案嫌犯姓名代碼對照表、瑞芳醫事檢驗所94年10月13日所
    出具之檢驗報告單各一紙在卷可憑（見94年毒偵字第5613號
    卷第192頁、第193頁）。
  (三)於94年11月3日22時許，至桃園市○○路66停車場，欲取回
    其所有ZH-5899號自小客車時，為行政院海岸巡防署臺北機
    動查緝隊人員在同行友人趙志國所有提包內搜得安非他命乙
    包，經一同帶至北部地區巡防局詢問，於詢問中採尿送驗，
    發現有甲基安非他命之陽性反應，有行政院海岸巡防署臺北
    機動查緝隊緝獲煙毒麻醉藥品案涉案嫌犯姓名代碼對照表、
    瑞芳醫事檢驗所94年11月16日所出具之檢驗報告單各一紙在
    卷可憑（見94年毒偵字第19440號卷第124頁、第125頁）。
  (四)被告之自白，核與事實相符，自屬可信。
  (五)被告前曾因施用毒品案，經臺灣板橋地方法院於89年8月15
    日以89年毒聲字第4878號裁定送勒戒處所觀察、勒戒，執行
    後認無繼續施用毒品傾向，經臺灣板橋地方法院檢察署檢察
    官於89年8月30日以89年度毒偵字第5578號不起訴處分書為
    不起訴處分確定。又因施用毒品案，經臺灣板橋地方法院於
    91年1月21日以91年度毒聲字第250號裁定送勒戒處所觀察、
    勒戒，執行後認有繼續施用傾向，復經同法院裁定送戒治處
    所施以強制戒治，而於91年10月18日因停止戒治處分出戒治
    所，至92年 2月17日戒治期間屆滿執行完畢，有本院被告前
    案紀錄表在卷可考。
  (六)本件事證明確，被告於觀察、勒戒、強制戒治執行完畢後五
    年內，復有施用第二級毒品甲基安非他命之犯行堪予認定。
二、論罪法條：
  (一)核被告所為，係犯毒品危害防制條例第10條第2項之施用第
    二級毒品罪。其因施用而持有第二級毒品之低度行為，為施
    用第二級毒品之高度行為所吸收，不另論罪；其先後多次施
    用第二級毒品犯行，時間緊接，犯罪構成要件相同，顯係基
    於概括犯意，反覆為之，依連續犯之規定，論以一罪，並加
    重其刑。
  (二)被告所為施用第二級毒品犯行，除「94年7月8日4時5分至25
    分間為警採尿前回溯96小時內之某時，施用甲基安非他命」
    以外部份，雖未經檢察官起訴，然此部分核與已起訴部份，
    有連續犯之裁判上一罪之關係，為起訴效力所及，本院自得
    併予審判。
  (三)被告前曾因施用毒品案，經臺灣板橋地方法院於91年6月20
    日以91 年度訴字第960號判處有期徒刑柒月確定，而於92年
    10月10日執行完畢，有本院被告前案紀錄表在卷可稽，被告
    於五年內再犯有期徒刑以上之罪，為累犯，應依刑法第47條
    之規定加重其刑，並遞予加重之。
三、原審據以論罪科刑，固非無見。惟查：(一)原審未及就被告連
    續施用第二級毒品甲基安非他命，而於94年11月3日22時許
    在桃園市○○路66停車場被查獲之犯行併予審判，尚有未洽
    ；(二)扣案第貳級毒品甲基安非他命壹小包，與放置上開毒品
    甲基安非他命之塑膠袋壹個，在客觀上並非不能析離；且扣
    案之塑膠袋係用以放置甲基安非他命防止逸漏，以便於攜帶
    、施用，乃係供施用第二級毒品甲基安非他命之物，而非第
    二級毒品甲基安非他命本身，原判決併依毒品危害防制條例
    第18條第1項前段之規定，宣告沒收銷燬之，亦有可議。公
    訴人之上訴意旨，以原審未及就被告連續施用第二級毒品甲
    基安非他命，而於94年11月3日22時許在桃園市○○路66 停
    車場被查獲之犯行併予審判，指摘原判決不當，為有理由，
    且原判決有上揭(二)部分之可議，自應由本院將原判決關於施
    用第二級毒品及定應執行刑部分撤銷改判。爰審酌被告犯罪
    之動機、目的、手段，施用毒品雖係自戕行為，然對社會治
    安及善良風俗已造成相當之傷害，及被告犯罪後已坦承犯罪
    之態度等一切情狀，量處如主文所示之刑。扣案甲基安非他
    命壹小包（含塑膠袋實秤毛重參點柒參伍公克），係查獲之
    毒品，應依毒品危害防制條例第18條第1項前段之規定，宣
    告沒收銷燬之。至於放置前開甲基安非他命之塑膠袋一個，
    係用以防止毒品逸漏，以便於攜帶、施用，乃係供施用第二
    級毒品甲基安非他命之物，且屬被告所有，應依刑法第38條
    第1項第2款之規定宣告沒收。
據上論斷，應依刑事訴訟法第369條第1項前段、第364條、第299
條第1項前段，毒品危害防制條例第10條第2項、第18條第1項前
段，刑法第11條、第56條、第47條、第38條第1項第2款，判決如
主文。
本案經檢察官林炳雄到庭執行職務。
中    華    民    國    95    年    3     月    23    日
                  刑事第十庭    審判長法  官  劉景星
                                      法  官  陳志洋
                                      法  官  陳博志
以上正本證明與原本無異。
不得上訴。
                                      書記官  陳嘉文
中    華    民    國    95    年    3     月    28    日
附錄：本案論罪科刑法條全文
毒品危害防制條例第十條
施用第一級毒品者，處六月以上五年以下有期徒刑。
施用第二級毒品者，處三年以下有期徒刑。


司法院資訊處製作；財團法人民間司法改革基金會備份。
